# 关于利息收入

提问人：enancy 时间：2014-11-25 17:35:39
请教： 1.企业有银行存款利息收入，另有借款给母公司的利息收入， 2 种收入都入财务费用吗？
2.根据准则 14 号，利息收入金额，按照他人使用本企业货币资金的时间和实际利率计算确定。实际业务中实际利率如何确定？与合同利率的差异如何做账？

回答人：chenyiwei
1 、资金拆借的利息收入，如果金额较大的，建议列其他业务收入；金额较小的，可以列“财务费用——利息收入”。 2 、请参考《企业会计准则第 22 号——金融工具确认和计量》中对实际利率、摊余成本等问题的规定。